臺灣雲林地方法院刑事判決　　　　　　　 96年度易字第465號
公　訴　人　臺灣雲林地方法院檢察署檢察官
被　　　告　甲○○
上列被告因竊盜案件，經檢察官提起公訴（96年度偵字第3470號
），被告等於準備程序中就被訴事實為有罪之陳述，經告知簡式
審判程序意旨，並聽取當事人之意見後，本院合議庭裁定依簡式
審判程序審理，判決如下：
    主  文
甲○○共同竊盜，累犯，處有期徒刑陸月，如易科罰金，以新臺
幣壹仟元折算壹日。
    事  實
一、甲○○前於民國89年間，因違反槍砲彈藥刀械管制條例案件
    ，經本院虎尾簡易庭於89年5 月19日，以89年度虎簡字第82
    號判處有期徒刑2 月，緩刑3 年確定，嗣經本院撤銷緩刑確
    定。又因違反槍砲彈藥刀械管制條例案件，經本院虎尾簡易
    庭於90年3 月23日，以90年度虎簡字第15號判處有期徒刑4
    月確定。復因違反毒品危害防制條例案件，經本院於90年5
    月25日，以90年度訴字第105 號判處應執行有期徒刑1 年2
    月確定。再因竊盜案件，經本院於90年11月13日，以90年度
    易字第427 號判處有期徒刑1 年2 月確定。嗣後3 案經本院
    合併定應執行有期徒刑2 年7 月確定，並與前開撤銷緩刑部
    分接續執行，於92年5 月29日縮短刑期假釋出獄，93年7 月
    7 日始行期滿。嗣其另於假釋期間因違反毒品危害防制條例
    案件及竊盜案件，經本院、北港簡易庭於93年6 月11日、同
    年8 月10日，分別以93年度訴緝字第9 號、93年度港簡字第
    11 8號判處應執行有期徒刑1 年3 月、3 月確定，嗣並經本
    院合併定應執行有期徒刑1 年5 月確定。上開假釋因此撤銷
    ，於93年4 月29日入監執行殘刑1 年1 月8 日，並接續執行
    前開有期徒刑1 年5 月，甫於95年8 月4 日縮短刑期執行完
    畢。
二、甲○○、丙○○（另行審結）、戊○○（另行審結）共同基
    於意圖為自己不法所有之犯意聯絡，於96年5 月24日上午11
    時許，由丙○○騎乘車牌號碼不詳之機車搭載戊○○，甲○○則駕駛車牌號碼不詳之自小貨車搭載無竊盜犯意聯絡之丁○○，偕同前往雲林縣元長鄉子茂村「百姓公廟」，迨抵達
    後，由丙○○、戊○○共同入內徒手竊取乙○○管理之白鐵
    材質供桌桌面1 塊（重量約35.5公斤，價值約新臺幣〈下同
    〉7000元），得手後2 人即將之搬運至甲○○所駕駛之前開
    自小貨車上，欲載往他處變賣。同日中午12時10分許，丙○○、戊○○、甲○○、丁○○抵達元長鄉西莊村西庄250 號
    「上典資源回收場」後，丁○○（另行審結）明知該供桌桌
    面係行竊所得之贓物，竟基於搬運贓物之犯意，協助丙○○
    、戊○○將該供桌桌面搬運下車變賣，嗣並以每公斤90元之
    價格，出售予不知情之「上典資源回收場」負責人陳幼典，
    所得款項由丙○○、甲○○朋分花用。
三、案經乙○○訴由雲林縣警察局虎尾分局報告臺灣雲林地方法
    院檢察署檢察官偵查起訴。
    理  由
壹、程序方面：
    本件被告甲○○所犯係死刑、無期徒刑、最輕本刑3 年以上
    有期徒刑以外之罪，其於準備程序就前揭被訴事實為有罪之
    陳述，經法官告知簡式審判程序之旨，並聽取當事人之意見
    後，本院認無不得或不宜改依簡式審判程序進行之處，爰依
    刑事訴訟法第273 條之1 第1 項、第284 條之1 規定，裁定
    本件進行簡式審判程序，合先敘明。
貳、實體方面：
    上開事實，業據被告甲○○於本院審理時坦白承認，核與告
    訴人乙○○於警詢時指述、證人陳幼典於警詢時證述、同案
    被告戊○○及丙○○於警詢時、同案被告丁○○於本院審理
    時供述之情節相符。此外，復有贓物認領保管單1 紙及照片
    4 張附卷可稽，足認被告自白與事實相符，自可採信。本案
    事證已臻明確，被告犯行堪予認定，應依法論科。
參、論罪科刑：
  (一)核被告甲○○所為，係犯刑法第320 條第1 項之竊盜罪。其
    與同案被告丙○○、戊○○3 人就前開竊盜之犯行，有犯意
    聯絡及行為分擔，應論以共同正犯。
  (二)被告前於89年間，因違反槍砲彈藥刀械管制條例案件，經本
    院虎尾簡易庭於89年5 月19日，以89年度虎簡字第82號判處
    有期徒刑2 月，緩刑3 年確定，嗣經本院撤銷緩刑確定。又
    因違反槍砲彈藥刀械管制條例案件，經本院虎尾簡易庭於90
    年3 月23日，以90年度虎簡字第15號判處有期徒刑4 月確定
    。復因違反毒品危害防制條例案件，經本院於90年5 月25
    日，以90年度訴字第105 號判處應執行有期徒刑1 年2 月確
    定。再因竊盜案件，經本院於90年11月13日，以90年度易字
    第427 號判處有期徒刑1 年2 月確定。嗣後3 案經本院裁定
    應執行有期徒刑2 年7 月確定，並與前開撤銷緩刑部分接續
    執行，於92年5 月29日縮短刑期假釋出獄，93年7 月7 日始
    行期滿。嗣其另於假釋期間因違反毒品危害防制條例案件及
    竊盜案件，經本院、北港簡易庭於93年6 月11日、同年8 月
    10日，分別以93年度訴緝字第9 號、93年度港簡字第118 號
    判處應執行有期徒刑1 年3 月、3 月確定，嗣並經本院合併
    定應執行有期徒刑1 年5 月確定。上開假釋因此撤銷，於93
    年4 月29日入監執行殘刑1 年1 月8 日，並接續執行前開有
    期徒刑1 年5 月，於95年8 月4 日縮短刑期執行完畢，有臺
    灣高等法院被告前案紀錄表1 份在卷可憑，其於受有期徒刑
    執行完畢後，5 年以內故意再犯有期徒刑以上之本罪，應依
    刑法第47條第1 項規定論以累犯，並加重其刑。
  (三)本院審酌被告不思勞力賺取金錢，恣意竊取他人財物，法紀
    觀念淡薄，惟念其僅國中畢業，智識程度不高，且於偵訊時
    雖矢口否認有竊盜之犯意聯絡，然於本院審理時已坦承犯行
    ，尚知悔悟，暨其犯罪之動機、目的、手段、所生危害等一
    切情狀，量處如主文所示之刑，並諭知易科罰金之折算標準
    。至起訴意旨對被告具體求刑有期徒刑1 年2 月，尚嫌過重
    ，附此敘明。
肆、適用之法律：
  (一)刑事訴訟法第273條之1第1項、第299條第1 項前段。
  (二)刑法第28條、第320 條第1 項、第47條第1 項、第41條第1
    項前段。
  (三)刑法施行法第1 條之1第1項、第2項前段。
本案經檢察官江柏青到庭執行職務。
中　　華　　民　　國　　96　　年　　11　　月　　20　　日
                  刑事第六庭  法　官  黃楹榆
以上正本證明與原本無異。
如不服本判決，應於判決送達後10日內，向本院提出上訴狀（須
附繕本）。
                              書記官  李雅怡
中　　華　　民　　國　　96　　年　　11　　月　　20　　日
附錄本案論罪科刑法條全文：
刑法第320條第1項：
意圖為自己或第三人不法之所有，而竊取他人之動產者，為竊盜
罪，處5 年以下有期徒刑、拘役或新臺幣15000元以下罰金。
